---
title: "gapminder"
author: "Buyoun Lim"
date: "10/17/2017"
output: rmarkdown::github_document
---

```{r setup, include=FALSE}
knitr::opts_chunk$set(echo = TRUE)
```

```{r}
library(tidyverse)
library(gapminder)
library(modelr)
library(broom)
head(gapminder)
```
## Reference : R for Data Science - Hadley Wickham


## 각 나라마다(country) 시간이 지날수록(year) 평균수명(lifeExp)이 어떻게 변하는가?
```{r}
gapminder %>%
  ggplot(aes(year, lifeExp, group=country)) +
  geom_line(alpha = 1/3)
```

시간이 흐를수록 평균수명이 증가하는 추세를 보이지만, 몇몇 나라는 그렇지 않다. 이 나라들을 어떻게 하면 더 쉽게 시각화 하여 볼수 있을까?

linear한 트렌드가 있기 때문에, 이 트렌드가 설명하는 부분을 제거하고 남은부분(residual)을 살펴보자.

먼저 뉴질랜드에 대해서만 살펴보자.

```{r}
nz <- filter(gapminder, country == "New Zealand")
nz %>% 
  ggplot(aes(year, lifeExp)) +
  geom_line() +
  ggtitle("Full data = ")

nz_mod <- lm(lifeExp ~ year, data = nz)
nz %>%
  add_predictions(nz_mod) %>% #add_predictions 함수는 nz dataframe에서 nz_mod 모델의 fitted value를 pred column에 추가한 dataframe을 return 한다
  ggplot(aes(year, pred)) +
  geom_line() +
  ggtitle("Linear trned + ")

nz %>% 
  add_residuals(nz_mod) %>% #add_residuals는 add_predictions와 비슷하게, residual을 resid column에 추가한 dataframe을 return 한다 
  ggplot(aes(year, resid)) +
  geom_hline(yintercept = 0, color = "white", size = 3) +
  geom_line() +
  ggtitle("Remaining pattern")
  
```

어떻게 하면 모든 나라에 대해서 위 작업을 쉽게 할수 있을까?

## Nested Data
위의 작업을 gapminder dataframe의 각각의 나라, 즉 행(row)들의 subset들에 대해 해야한다. 이것을 위해, nested data frame이라는 새로운 data structure가 필요하다. 이 data structure를 만드려면 nest() 함수를 쓰면 된다.

```{r}
by_country <- gapminder %>%
  group_by(country, continent) %>%
  nest()
by_country
by_country$data[[1]]
class(by_country$data)
```

by_country를 살펴보면, country, continent로 group을 지었고, data라는 column이 생겼는데, 이 column은 dataframe을 원소로 하는 list 이다. 일반적인 dataframe은 각각의 행이 관측치 이지만, nested datframe은 각각의 행이 그룹이다. 

data column은 list이므로, purrr::map() 함수를 이용해서 list의 원소인 각 dataframe에 회귀분석 모델을 적용해보자.

```{r}
country_model <- function(df) {
  lm(lifeExp ~ year, data = df)
}
models <- map(by_country$data, country_model)
models[[1]]
```

회귀분석 결과를 dataframe과 따로 저장하는것 보다, dataframe의 하나의 column에 저장하는 것이 낫다. 

```{r}
by_country <- by_country %>%
  mutate(model = map(data, country_model)) 
by_country
by_country$model[[1]]
```


이렇게 하면 모든 관련된 objects들이 같이 저장되기 떄문에, filter나 arrange를 할 때, 따로따로 하여 sync할 필요 없이 한번에 할 수 있다.

```{r}
by_country %>%
  filter(continent == "Europe")
by_country %>%
  arrange(continent, country)
```


## Unnesting

각 행의 data 열에는 그 나라의 관측치 dataframe, model 열에는 관측치 dataframe을 input으로 한 linear model이 있으므로, 이 두개를 input으로 하여 나오는 residual이 포함된 dataframe을 resids column에 추가해보자.
```{r}
by_country <- by_country %>%
  mutate(resids = map2(data, model, add_residuals))
by_country$resids[[1]]
```

이제 어떻게 하면 datframe list를 plotting 할수 있을까? 일단 unnest() 함수로 nested dataframe을 일반적인 dataframe으로 다시 바꿔보자.

```{r}
resids <- unnest(by_country, resids)
resids
glimpse(resids)
```

원래의 dataframe에 nested된 resids column이 같이 unnested되어 return 된다. unnest() 함수의 두번째 argument에는 vector들의 list나 dataframe들의 list가 와야 한다. (그래야 list의 각 원소인 vector나 dataframe이 row-bind가 되면서 unnested의 형태가 된다.)

이제 각 나라마다 residual을 plot 해보자.
```{r}
resids %>%
  ggplot(aes(year, resid)) +
  geom_line(aes(group = country), alpha = 1/3) +
  geom_smooth(se = FALSE)
```
```{r}
resids %>%
  ggplot(aes(year, resid, group = country)) +
  geom_line(alpha = 1/3) +
  facet_wrap(~continent)
```

Africa를 살펴보면, residual이 굉장히 크다. 즉 시간(year)이 평균수명(lifeExp)을 linear model로 잘 설명을 하지 못한다는 것이다. 


## Model Quality
linear model의 결과를 평가하기 위해, 평가지표를 살펴보자.
broom::glance()는 model의 결과를 tidy data형태로 바꿔준다.
```{r}
glance(nz_mod)
class(glance(nz_mod))
```

nested dataframe에 있는 model에 glance() 함수를 적용해보자.

```{r}
by_country %>%
  mutate(glance = map(model, glance)) %>%
  unnest(glance)
```

unnest를 했지만, 여전히 list column이 남아았다. glance() 함수가 return하는 dataframe은 한개의 행으로 되어있다. 이러한 경우 unnest() 함수는 위와 같이 default로 실행된다. 왜냐하면 unnest를 할때, 처음에 nest를 할때 묶인 dataframe을 다시 풀어줘야 하는데, 이 dataframe의 row의 갯수와 unnest() 함수의 두번째 argument로 들어가는 list column의 원소인 dataframe의 row의 갯수가 같으면 list column이 없는 채로 unnest가 잘 되지만, 전자의 갯수가 후자의 갯수보다 적으면 unnest를 제대로 할수 없기 떄문이다. .drop = TRUE 옵션을 주면 문제가 해결된다.

```{r}
glance <- by_country %>%
  mutate(glance = map(model, glance)) %>%
  unnest(glance, .drop = TRUE)
glance
```

이제 R^2를 기준으로 arragne를 하여 model을 평가해보자.

```{r}
glance %>%
  arrange(r.squared)
```

Africa가 linear model로 잘 설명이 되지 않음을 확인할수 있다.

```{r}
glance %>%
  ggplot(aes(continent, r.squared)) +
  geom_jitter(width = 0.5)
```

위 그래프에서 보이듯이, africa의 많은 나라들의 R^2가 좋지 않음을 볼수 있다.

R^2가 0.25인 나라들만 뽑아서 year과 lifeExp의 관계를 plotting 해보자.

```{r}
bad_fit <- filter(glance, r.squared < 0.25)
gapminder %>%
  semi_join(bad_fit, by = "country") %>%
  ggplot(aes(year, lifeExp, color = country)) +
  geom_line()
```

위 나라들의 1990년 이후 비슷하게 평균수명이 감소함을 알 수 있다. 이때 HIV/AIDS 전염병과 르완다의 대량학살이 있었다.
